臺灣新竹地方法院民事小額判決
111年度竹北小字第42號
原      告  呂紹民  
被      告  葉綎緯  
訴訟代理人  黃聖中  
上列當事人間請求損害賠償事件，本院於民國111年4月29日言詞
辯論終結，判決如下：
    主  文
被告應給付原告新臺幣參萬柒仟肆佰捌拾元及自民國一一一年二
月二十七日起至清償日止，按年息百分之五計算之利息。
原告其餘之訴駁回。
訴訟費用新臺幣壹仟元由被告負擔新臺幣陸佰貳拾柒元，餘由原
告負擔。
本判決第一項得假執行。但被告如以新臺幣參萬柒仟肆佰捌拾元
為原告預供擔保，得免為假執行。
    事實及理由
一、原告主張：被告於民國109年2月6日8時24分許，駕駛車牌號
    碼00-0000號車輛行經新竹縣竹北市嘉勤北路與嘉仁街時，
    不慎撞擊由原告駕駛車牌號碼000-0000號車輛（下稱系爭車
    輛），經送廠修復後，原告受有修復費用新臺幣（下同）2
    萬2,900元損害、9天修車期間無法營業損失3萬1,500元、車
    輛租金5,400元，爰依侵權行為法律關係提起本件訴訟，聲
    明：被告應給付原告5萬9,800元及自起訴狀繕本送達翌日起
    至清償日止，按年息5％計算之利息，並願供擔保請准宣告假
    執行
二、被告則以：修車費用應扣除折舊，並爭執營業損失與車輛租
    金等語資為抗辯，爰答辯聲明求為駁回原告之訴。
三、按，因故意或過失，不法侵害他人之權利者，負損害賠償責
    任，民法第184條第1項前段定有明文。汽車行駛時，駕駛人
    應注意車前狀況及兩車並行之間隔，並隨時採取必要之安全
    措施，道路交通安全規則第94條第3項亦有明文。查，依道
    路交通事故現場圖肇事經過摘要：「A車駕駛5P-8515自小客
    車直行嘉勤北路（北往南）欲左轉嘉仁街時，不慎撞上前方
    B車TDB-3377…（見本院卷第33頁），並有相關照片可參（見
    本院卷第39〜42頁），可見被告在車輛行進過程中疏未注意
    車前狀況並隨時採取必要之安全措施致撞及前方車輛，被告
    就本件肇事應負過失侵權行為責任。
四、次按，物被毀損時，被害人除得依據民法第196條請求賠償
    外，並不排除民法第213條至第215條之適用，依民法第196
    條請求賠償物被毀損所減少之價額，得以修復費用為估定之
    標準，但以必要者為限（例如：修理材料以新品換舊品，應
    予折舊），亦有最高法院77年度第9次民事庭會議決議、同
    院73年度台上字第1574號判決可資參照。損害賠償，除法律
    另有規定或契約另有訂定外，應以填補債權人所受損害及所
    失利益為限。依通常情形，或依已定之計劃、設備或其他特
    別情事，可得預期之利益，視為所失利益，民法第216條亦
    有明定，爰判斷原告請求賠償之各項目及數額，其准、駁情
    形如次：
（一）修復費用：
　　　系爭車輛為榮台交通有限公司所有，經該公司讓與系爭車
      輛損害賠償請求權予原告（見本院卷第65頁債權讓與證明
      書、第67頁營業小客車租賃合約書），原告提出維修估價
      單，經核其中零件部分為備註欄所示「△」，金額共1萬4,
      800元（計算式：3,400元＋1,000元＋150元＋1,250元＋800元
      ＋7,200元＋1,000元＝1萬4,800元），其餘烤漆部分為備註
      欄所示「P」，金額為4,300元（計算式：2,500元＋1,800
      元＝4,300元），工資部分為3,800元（計算式：1,000元＋5
      00元＋1,500元＋800元＝3,800元），合計2萬2,900元（見本
      院卷第71頁），被告對修復費用支出2萬2,900元沒有意見
      ，但表示應扣除折舊（見本院卷第78〜79頁筆錄），本院
      參考行政院（86）財字第52051號、台（45）財字第4180
      號令公布之固定資產耐用年數表及固定資產折舊率表，採
      定率遞減法計算其折舊，運輸業用客、貨車之耐用年數為
      4年，每年折舊率0.438，但其最後1年之折舊額，加歷年
      折舊累計額，其總和不得超過該資產成本額之10分之9，
      另依營利事業所得稅查核準則第95條第6項規定「固定資
      產提列折舊採用定率遞減法者，以1年為計算單位，其使
      用期間未滿1年者，按實際使用之月數相當於全年之比例
      計算之，不滿1月者，以1月計」，系爭車輛為102年7月份
      出廠之營業小客車，有行車執照影本1件在卷（見本院卷
      第73頁），距109年2月6日事故發生時，已逾4年之使用期
      間，是上開修車零件費用1萬4,800元，折舊後之金額為10
      分之1即為1,480元，再加上烤漆4,300元、工資3,800元無
      折舊之問題，且該部分之支出係屬修復系爭車輛所必要之
      費用，據此合計系爭車輛因本件事故毀損而減少之價額，
      即原告所得請求必要修復費用為9,580元（計算式：1,480
      元＋4,300元＋3,800元＝9,580元）。
（二）營業損失：
　　　原告主張其因系爭車輛損壞進廠修復，致有9日無法營業
      ，每日營業損失3,500元，共3萬1,500元等情（見本院卷
      第9頁書狀），被告對修車期間9日無意見，惟對金額爭執
      （見本院卷第78〜79頁筆錄），惟參酌新竹計程車一日淨
      營收之平均金額，新竹縣計程車客運商業同業公會曾有10
      4年1月10日（04）竹縣計程車客字第001號函出具意見以
      「計程車司機平均1天營收約為3,500元左右，扣除油錢損
      耗1天約為2,500元（淨利）」等情（見本院卷第61～63頁
      ），則原告主張其每日營業損失以3,500元計算，尚非全
      然無據，惟仍應合理扣除油錢、損耗，故本項請求於2萬2
      ,500元範圍內准許之（2,500元/日×9日＝22,500元）。
（三）車輛租金：
　　　觀諸原告提出其向榮台交通有限公司承租營業小客車，雙
      方訂有營業小客車租賃合約書，內容略為：「2.租金繳納
      方式：乙方應按日至甲方之處所繳納租金600元整…5.乙方
      應盡善良管理人之注意，如將車輛擦撞而受損時，應負責
      回復原狀，修理期間租金照付…」（見本院卷第67頁），
      被告對修車期間9日無意見，惟對金額爭執（見本院卷第7
      8〜79頁筆錄），審酌原告無法利用系爭車輛9日，卻仍須
      向榮台交通有限公司繳付每日600元之租金，故本項請求
      於5,400元範圍內准許之（600元/日×9日＝5,400元）。　
      　　
五、綜上，原告依侵權行為法律關係，訴請被告給付3萬7,480元
    及自起訴狀繕本送達翌日即111年2月27日起至清償日止，按
    年息5％計算之利息（見本院卷第19頁送達證書，寄存送達依
    法加計10日，民法第229條第2項、第233條第1項前段、第20
    3條規定參看），即無不合，應予准許，如判決主文第1項所
    示，逾此部分之請求，即屬無據，難予准許，應予駁回，如
    主文第2項所示。又，本件係適用小額訴訟程序所為被告部
    分敗訴之判決，就被告敗訴部分應依職權宣告假執行及被告
    為原告預供擔保，得免為假執行，並於判決時確定兩造應負
    擔之訴訟費用額，爰定如主文第3項、第4項所示，原告雖聲
    明願供擔保請准假執行，但此僅在促請注意，本院毋庸為准
    駁之諭知。
六、本件判決基礎已臻明確，兩造其餘所提出之攻擊防禦方法暨
    訴訟資料，經核與判決基礎不生影響，爰不一一論、駁。
據上論結，本件原告之訴為一部有理由、一部無理由，依民事訴
訟法第436條之23、第436條第2項、第79條、第436條之19第1項
、第436條之20、第392條第2項，判決如主文。　　
中　　華　　民　　國　　111 　年　　5 　　月　　20　　日
                  竹北簡易庭  法　官　周美玲　　　　　　
以上正本係照原本作成。
如對本判決上訴，非以判決違背法令為理由，不得為之。且須於
判決送達後20日內向本院提出上訴狀並記載上訴理由，同時一併
繳納上訴審裁判費新臺幣1,500元，暨添具繕本1件。
中　　華　　民　　國　　111 　年　　5 　　月　　20　　日
                              書記官　楊  霽